臺灣高等法院臺南分院民事裁定
110年度抗字第199號
抗  告  人  左燕蓉  
相  對  人  第一商業銀行股份有限公司

法定代理人  邱月琴  
上列抗告人與相對人第一商業銀行股份有限公司間給付借款強制
執行聲請停止執行事件，對於中華民國110年10月12日台灣臺南
地方法院民事裁定（110年度聲字第164號）提起抗告，本院裁定
如下：
    主  文
抗告駁回。
抗告程序費用由抗告人負擔。
    理  由
一、本件抗告及聲請意旨略以：原法院110年度司執字第85673號
    抗告人與相對人間強制執行事件，因執行查封之財產係其父
    母留下的財產，其想保存，一旦拍賣，勢難回復原狀，希望
    能與相對人協商，為此抗告人願供擔保，請裁定准予停止執
    行等語。
二、按強制執行程序開始後，除法律另有規定外，不停止執行。
    有回復原狀之聲請，或提起再審或異議之訴，或對於和解為
　　繼續審判之請求，或提起宣告調解無效之訴、撤銷調解之訴
　　，或對於許可強制執行之裁定提起抗告時，法院因必要情形
    或依聲請定相當並確實之擔保，得為停止強制執行之裁定，
    強制執行法第18條定有明文。因此，除有回復原狀之聲請，
    或提起再審或異議之訴，或對於和解為繼續審判之請求，或
    提起宣告調解無效之訴、撤銷調解之訴，或對於許可強制執
    行之裁定提起抗告時，法院因必要情形或依聲請定相當並確
    實之擔保，得為停止強制執行之裁定外，已開始之強制執行
    程序，不得停止（最高法院88年度台抗字第573號裁判意旨
    參照）。
三、經查，相對人聲請原審法院以110年度司執字第85673號強制
    執行事件，查封抗告人所有坐落臺南市麻豆區不動產之情，
    固經原法院調取上開執行卷宗審認無誤。且尚查無抗告人對
    相對人提起強制執行法第18條所規定之訴訟之繫屬資料，此
    有原法院繫屬案件索引卡查詢資料可稽，抗告人亦未提出其
    已對相對人起訴之相關證明，原法院以抗告人之聲請停止執
    行即與強制執行法第18條之規定不合，據以駁回抗告人停止
    執行之聲請，經核並無不當。抗告意旨指摘原裁定不當，求
    予廢棄，非有理由，應予駁回。
四、據上論結，本件抗告為無理由，爰裁定如主文。
中　　華　　民　　國　　110 　年　　11　　月　　30　　日
                  民事第二庭  審判長法  官  吳上康

                                    法  官  林育幟

                                    法  官  李素靖
上為正本係照原本作成。
本裁定除以適用法規顯有錯誤為理由外，不得再抗告。如提再抗
告，應於收受送達後十日內向本院提出再抗告狀（須附繕本），
並繳納再抗告費新台幣一千元。
提起再抗告應委任律師或具有律師資格之人之委任狀；委任有律
師資格者，另應附具律師資格證書及釋明委任人與受任人有民事
中　　華　　民　　國　　110 　年　　11　　月　　30　　日

                                    書記官  高曉涵　　
　　
【附註】
民事訴訟法第495條之1第2項準用同法第466條之1第1、2項規定
：
⑴對於第二審判決上訴，上訴人應委任律師為訴訟代理人。但上
  訴人或其法定代理人具有律師資格者，不在此限。
⑵上訴人之配偶、三親等內之血親、二親等內之姻親，或上訴人
  為法人、中央或地方機關時，其所屬專任人員具有律師資格並
  經法院認為適當者，亦得為第三審訴訟代理人。
民事訴訟法第466條之2第1項：
  上訴人無資力委任訴訟代理人者，得依訴訟救助之規定，聲請
  第三審法院為之選任律師為其訴訟代理人。